ACORDAO-COMPLETO-2341089

ACÓRDÃO DE RELAÇÃO

ACÓRDÃO DE RELAÇÃO 2177/2019 ATA 6/2019 - PRIMEIRA CÂMARA

Acórdão 2177/2019-TCU-Primeira Câmara
VISTOS e relacionados estes autos de representação, apresentada pelo Corregedor Regional Substituto da Polícia Federal no Estado de Goiás, acerca de possíveis irregularidades, no âmbito do Conselho Regional do Estado de Goiás da Ordem dos Músicos do Brasil (OMB/GO) , relacionadas à emissão de cédulas de identidade de músico e à má gestão de contas no âmbito daquele Conselho, ocorrências que haveriam sido levadas ao seu conhecimento pelo Presidente Interventor da OMB/GO, que assumiu suas funções em 15/1/2018,
Considerando o aspecto de a documentação em tela preencher os requisitos legais e regulamentares, em especial o disposto no inc. VII do art. 237 do Regimento Interno desta Casa e no § 1º do art. 103 da Resolução TCU 259/2014, para ser conhecida como Representação, passando-se ao exame de seu mérito;
Considerando que, no expediente que motivou a apresentação da Representação em tela, o Presidente Interventor da OMB/GO relata haver identificado, na gestão da Presidente anterior, Sra. Maria de Socorro Salles, indicativos de: (a) emissão de cédulas falsificadas (fls. 8/11, peça 1) ; (b) cobranças por cédulas não emitidas; cobrança para realizar registro de músicas, sem efetivar o registro; cobrança irregular de carteiras de sindicato (fls. 6, peça 1) ; emissão irregular de certidão de irregularidade (fls. 5, peça 1) ; (c) não apresentação do relatório de encontro de contas dos últimos cinco anos, bem como do relatório de contas a pagar e a receber e contas dos bancos; (d) falta de pagamento do condomínio da sala de propriedade de Conselho desde agosto de 2015, assim como de contas de telefone e internet; sucateamento de bens do Conselho, tais como computadores e geladeira; desorganização na guarda de documentos;
Considerando o aspecto ressaltado pela Secex/GO, atinente ao registro do próprio Corregedor Regional Substituto da Polícia Federal de que as imputações acima referidas seriam genéricas e que não haveria provas de eventuais delitos praticados em detrimento de bens, serviços ou interesses da União ou de suas entidades autárquicas ou empresas públicas, circunstâncias que motivaram aquela autoridade a apresentar parecer contrário à instauração de inquérito policial, encaminhando-se a documentação a este Tribunal, para as providências que este entendesse pertinentes (fls. 2, peça 2) ;
Considerando a concordância daquela unidade instrutiva quanto ao caráter genérico das imputações e, em especial, quanto à total ausência de provas em relação às supostas emissões de cédulas falsificadas ou de certidões irregulares e à cobrança por documentos não emitidos (fls. 2, peça 2) ;
Considerando a ponderação daquela unidade técnica de que somente restaria como objeto passível de verificação neste feito a alegada má gestão da OMB/GO, ainda que se consigne que as informações apresentadas a esse respeito são incompletas e dificilmente serão objeto de esclarecimento satisfatório por meio de diligência junto àquele Conselho Regional (fls. 2, peça 2) ;
Considerando a ponderação da Secex/GO quanto à competência primária do Conselho Federal da Ordem dos Músicos do Brasil para fiscalizar os Conselhos Regionais a ele vinculados, assim como tanto as deficiências similares às aqui sinalizadas já identificadas por ocasião do atendimento à Solicitação do Congresso Nacional constante do TC-Processo 020.515/2013-8 (de minha relatoria) , quanto as determinações ali endereçadas ao Conselho Federal da OMB, por meio do Acórdão 132/2014-TCU-Plenário (fls. 3, peça 2) ;
ACORDAM os Ministros do Tribunal de Contas da União, reunidos em Sessão de 1ª Câmara, por unanimidade, em:
a) com fundamento no inc. VII do art. 237 do Regimento Interno desta Casa e no § 1º do art. 103 da Resolução TCU 259/2014, conhecer da presente Representação, por preencher os requisitos de admissibilidade, para, no mérito, considerá-la parcialmente procedente;
b) determinar o encaminhamento, em forma digital, de cópia integral destes autos ao Conselho Federal da Ordem dos Músicos do Brasil, para que, caso ainda não o tenha feito, adote as providências consideradas cabíveis em relação aos possíveis problemas de gestão apontados no Conselho Regional do Estado de Goiás da Ordem dos Músicos do Brasil, informando a este Tribunal, no prazo de 60 (sessenta) dias, as medidas adotadas e os eventuais resultados alcançados;
c) determinar o encaminhamento de cópia deste Acórdão ao Representante; e
d) autorizar o arquivamento deste feito, com fulcro no inc. V do art. 169 do Regimento Interno.
1. Processo TC-Processo 036.460/2018-4 (REPRESENTAÇÃO) 
	1.1. Representante: Corregedor Regional Substituto da Polícia Federal no Estado de Goiás.
	1.2. Órgão/Entidade/Unidade: Conselho Regional do Estado de Goiás da Ordem dos Músicos do Brasil (OMB/GO) .
	1.3. Relator: Ministro-Substituto Augusto Sherman Cavalcanti.
	1.4. Representante do Ministério Público: não atuou.
	1.5. Unidade Técnica: Secex/GO.
	1.6. Representação legal: não há.
	1.7. Determinações/Recomendações/Orientações: não há.

Primeira Câmara

Conselho Regional do Estado de Goiás da Ordem dos Músicos do Brasil (OMB/GO).

ACORDAO-COMPLETO-2478557

Acórdão de Relação 8755/2021 - Primeira Câmara

Acórdão de Relação

AUGUSTO SHERMAN

não há.

Não atuou.

REPRESENTAÇÃO (REPR)